最高法院刑事判決　　　　　　　　　 110年度台上字第6194號
上　訴　人　賴志威
 
 
上列上訴人因違反毒品危害防制條例案件，不服臺灣高等法院臺
中分院中華民國110年8月25日第二審判決（110年度上訴字第111
6號，起訴案號：臺灣苗栗地方檢察署110年度偵字第796 號），
提起上訴，本院判決如下：
    主  文
上訴駁回。
    理  由
一、按刑事訴訟法第377 條規定，上訴於第三審法院，非以判決
    違背法令為理由，不得為之。是提起第三審上訴，應以原判
    決違背法令為理由，係屬法定要件。如果上訴理由書狀並未
    依據卷內訴訟資料，具體指摘原判決不適用何種法則或如何
    適用不當，或所指摘原判決違法情事，顯與法律規定得為第
    三審上訴理由之違法情形，不相適合時，均應認其上訴為違
    背法律上之程式，予以駁回。
二、本件原判決維持第一審論處上訴人賴志威販賣第二級毒品罪
    刑之判決，駁回上訴人在第二審之上訴，已載敘所憑之證據
    及憑以認定之理由。所為論斷，核無悖於論理法則與經驗法
    則，且有卷內證據資料可資覆按。
三、按刑之量定，屬法院得依職權自由裁量之事項，苟於量刑時
    ，已以行為人之責任為基礎，並斟酌刑法第57條各款所列一
    切情狀，在法定刑度之內予以裁量，又未濫用其職權，所量
    處之刑亦無違公平、比例、罪刑相當及不利益變更禁止原則
    者，即不得遽指為違法。查原判決認第一審判決，先以上訴
    人在偵查及審理中均自白，而依修正前毒品危害防制條例第
    17條第2 項規定予以減輕其刑，再綜合各情，以上訴人之犯
    罪情狀，尚有可堪憫恕，認有情輕法重之情形，而依刑法第
    59條酌予減輕其刑後（見原判決第8至9頁，即理由欄四、㈤
    ），已以上訴人之責任為基礎，審酌刑法第57條各款規定之
    事由，而量處其有期徒刑2年6月；又稽諸上訴人前有販賣及
    轉讓毒品之前案紀錄，第一審之量刑已屬寬厚且從輕，爰予
    維持，至上訴人在原審請求再予從輕量刑，則為無理由，均
    依卷內證據資料予以指駁及說明。核屬原審量刑職權之適法
    行使，自不得任意指為違法。上訴意旨置原判決之明白論敘
    於不顧，除執陳詞指摘原審量刑過重外，另謂原審未依刑法
    第59條予以酌減其刑，係有未當云云，亦屬誤會。其未依據
    卷內證據資料且徒憑己意而為指摘，揆諸前揭說明，顯非合
    法之第三審上訴理由。
四、綜上，應認本件上訴違背法律上之程式，予以駁回。
據上論結，應依刑事訴訟法第395條前段，判決如主文。
中    華    民    國   110    年    11    月    24    日
                  刑事第五庭審判長法  官  吳  信  銘  
                                  法  官  梁  宏  哲  
                                  法  官  沈  揚  仁  
                                  法  官  蔡  廣  昇  
                                  法  官  何  菁  莪  
本件正本證明與原本無異
                                  書記官
中    華    民    國   110    年    12    月    3     日